【裁判字號】    99,交訴,12
【裁判日期】    990224
【裁判案由】    公共危險
【裁判全文】
臺灣彰化地方法院刑事判決              99年度交訴字第12號
公  訴  人  臺灣彰化地方法院檢察署檢察官
被      告  甲○○
上列被告因公共危險案件，經檢察官提起公訴（98年度偵字第10
703 號），本院以簡式審判程序，判決如下：
    主  文
甲○○服用酒類，不能安全駕駛動力交通工具而駕駛，處有期徒
刑貳月，如易科罰金，以新臺幣壹仟元折算壹日；又駕駛動力交
通工具肇事，致人傷害而逃逸，處有期徒刑陸月，如易科罰金，
以新臺幣壹仟元折算壹日。應執行有期徒刑柒月，如易科罰金，
以新臺幣壹仟元折算壹日，緩刑貳年，並應向指定之政府機關、
政府機構、行政法人、社區或其他符合公益目的之機構或團體提
供壹佰貳拾小時之義務勞務，緩刑期間付保護管束。
    犯罪事實
一、甲○○於民國98年12月9 日22時30分許，駕駛車牌號碼9U─
    5782號自用小客車，沿彰化縣員林鎮○○街由西向東方向行
    駛，行經彰化縣員林鎮○○街與中山路交岔路口處，竟疏未
    注意車前狀況，亦未遵守閃光黃燈表示「警告」之標誌，減
    速接近，注意安全，小心通過該交岔路口，因而不慎與丙○
    ○駕駛之車牌號碼9V─7082號自用小客車（搭載乘客乙○○
    ）發生碰撞，導致乙○○受有兩側下肢挫傷及瘀青等傷害（
    過失傷害部分，業經檢察官另為不起訴處分）。甲○○眼見
    發生車禍，竟未停車對乙○○施以救護，亦未報警處理，卻
    因畏罪內心驚慌，在明知其已駕駛動力交通工具肇事致人受
    傷之情況下，仍駕車逃逸駛離現場。又甲○○於發生車禍後
    因心情不佳，於同日22時40分許起至同日23時許止，在彰化
    縣員林鎮「員林公園」附近之小吃店，飲用含酒精成分之黑
    豆酒後，已不能安全駕駛動力交通工具，卻仍駕駛前揭自用
    小客車返回位在彰化縣員林鎮○○路○ 段262 號之住處，且
    於同日近24時許，在住處接獲員警之電話通知後，於同日近
    24 時 許起，駕駛前揭自小客車，前往彰化縣警察局彰化分
    局員林山派出所接受調查，經警檢測其呼氣酒精濃度為每公
    升0.67毫克（98年12月10日凌晨1 時30分測得）。
二、案經彰化縣警察局員林分局報告臺灣彰化地方法院檢察署檢
    察官偵查起訴。
    理  由
一、本件被告所犯為死刑、無期徒刑或最輕本刑為3 年以上有期
    徒刑以外之罪，其於準備程序中就被訴事實為有罪之陳述，
    經法官告知簡式審判程序之旨，並聽取公訴人之意見後，本
    院合議庭依刑事訴訟法第273 條之1 第1 項規定，裁定由受
    命法官獨任進行簡式審判程序，合先敘明。
二、訊據被告對前開犯行均坦承不諱，核與證人丙○○、證人即
    被害人乙○○於警詢時之證述內容大致相符，並有當事人酒
    精測定紀錄表、刑法第185 條之3 案件測試觀察紀錄表、道
    路交通事故現場圖、道路交通事故調查報告表（一）（二）
    、汽車駕駛人酒後生理協調平衡檢測紀錄表、彰化縣警察局
    舉發違反道路交通管理事件通知單、彰化縣溪湖鎮調解委員
    會調解書、員生醫院診斷書各1 紙及車禍現場照片10張在卷
    可稽。按呼氣中酒精濃度達每公升0.55毫克（0.55MG／L ）
    或血液中酒精濃度達0.11％以上者，肇事率為一般正常人之
    10 倍 ，已達不能安全駕駛動力交通工具之標準，有法務部
    88年5 月18日法88檢字第001669號函可資參照。本件被告為
    警查獲時吐氣所含酒精成份高達每公升0. 67 毫克（98年12
    月10 日 凌晨1 時30分測得），參以被告於查獲、測試或訊
    問過程，有語無倫次、含糊不清、意識模糊，注意力
    無法集中等情狀，亦有查獲員警所製作之觀察紀錄表1 紙在
    卷可證，故被告顯已不能安全駕駛動力交通工具。綜上所述
    ，被告上開自白與前揭事證相符，應可採信，本案事證明確
    ，被告所涉公共危險之犯行，堪以認定。
二、核被告所為，係涉犯刑法第185 條之3 服用酒類不能安全駕
    駛動力交通工具而駕駛罪及同法第185 條之4 之駕駛動力交
    通工具肇事致人死傷逃逸罪。被告所犯上開2 罪間，犯意各
    別，行為殊異，應予分論併罰。爰審酌被告肇事後未報警處
    理或對被害人施以救護，反逃離現場，所為自有不該，又酒
    後駕車，缺乏尊重其他用路人生命、財產安全之觀念，犯後
    尚能坦承犯行而態度良好，及其犯罪之動機、目的、手段等
    一切情狀，分別量處如主文所示之刑，並定其應執行之刑。
    又被告行為後，刑法第41條業經修正，修正後規定所諭知數
    罪均得易科罰金者，定應執行縱逾有期徒刑6 月，仍得易科
    罰金，相較於修正前不得易科罰金之規定，自以修正後之規
    定有利於被告，本件應適用修正後之規定諭知易科罰金之折
    算標準。末按被告未曾受有期徒刑以上刑之宣告，有臺灣高
    等法院被告前案紀錄表在卷可稽，素行良好，僅因一時失慮
    致罹刑章，犯後已坦承犯行，有悔悟之意，又與被害人達成
    和解，本院綜合前開情形，認被告經此偵審程序後，應知警
    惕，當無再犯之虞，故認對其所宣告之刑，以暫不執行為適
    當，爰併諭知緩刑2 年，以啟自新。又本院斟酌被告為本案
    犯行，法治觀念尚嫌薄弱，另依刑法第74條第2 項第5 款之
    規定，命被告應向指定之政府機關、政府機構、行政法人、
    社區或其他符合公益目的之機構或團體提供120 小時之義務
    勞務，期能使被告於義務勞務之過程中，明瞭其行為所造成
    之危險，以資警惕，並依刑法第93條第1 項第2 款規定諭知
    被告於緩刑期間付保護管束。至被告究應向何政府機關、政
    府機構、行政法人、社區或其他符合公益目的之機構或團體
    提供義務勞務，屬執行之問題，應由執行檢察官斟酌全案情
    節及各公益團體、地方自治團體或社區之需求，妥為指定，
    併予敘明。
據上論斷，應依刑事訴訟法第273 條第1 項、第299 條第1 項前
段，刑法第2 條第1 項後段、第185 條之3 、第185 條之4 、第
41 條 第1 項、第8 項、第51條第5 款、第74條第1 項第1 款、
第2項 第5 款、第93條第1 項第2 款，刑法施行法第1 條之1 第
1 項，判決如主文。
本案經檢察官賴志盛到庭執行職務。
中    華    民    國    99    年    2     月    24    日
                  交通法庭    法  官  王奕勛
以上正本證明與原本無異。
如不服本判決應於收受判決後10日內向本院提出上訴書狀，並應
敘述具體理由；其未敘述上訴理由者，應於上訴期間屆滿後20日
內向本院補提理由書（均須按他造當事人之人數附繕本）「切勿
逕送上級法院」。
告訴人或被害人對於判決如有不服具備理由請求檢察官上訴者，
其上訴期間之計算係以檢察官收受判決正本之日期為準。
中    華    民    國    99    年    2     月    24    日
                              書記官  戴國安
附錄本案判決論罪科刑法條：
中華民國刑法第185條之3
服用毒品、麻醉藥品、酒類或其他相類之物，不能安全駕駛動力
交通工具而駕駛者，處 1 年以下有期徒刑、拘役或科或併科 15
萬元以下罰金。
中華民國刑法第185條之4
駕駛動力交通工具肇事，致人死傷而逃逸者，處 6 月以上 5 年
以下有期徒刑。

司法院資訊處製作；財團法人民間司法改革基金會備份。
